# 求助，关于土地和房产的入账情况

提问人：jianfei1302 时间：2023-06-26 11:31:15
求助:原甲公司购买土地，建设房产（未达到原投资规模），后因经营情况，一起打包卖给乙公司，因土地未达到投资规模，无法办理转让，故通过政府收储土地再转让给乙公司。
总价为 1000 万，乙公司付给政府土地款 400 万，付给甲公司房屋款 600 万。
后乙公司将房屋推倒，重新建设房屋。
1 、乙公司应该如何入账：
方案一：按照实质， 1000 万为土地款，全部计入无形资产
方案二：根据合同及支付情况， 400 万计入无形资产， 600 万计入固定资产
2 、房屋推倒，重新建设房屋如何处理？
计入无形资产，不需要处理
计入固定资产，在当期转入固定资产清理还是转入在建工程？

回答人：chenyiwei
参考：《中审众环研究 2020 》之“问题1-1-4（拆除旧房并建造新房时，旧房原账面价值的处理）”。
1 、如果乙公司在取得土地和房屋时，就明确将对其进行拆除处理的，则购买价款全部计入土地使用权成本。
2 、因为房屋价款已计入无形资产，故无需特殊处理。